【裁判字號】    90,易,320
【裁判日期】    900323
【裁判案由】    恐嚇取財
【裁判全文】
臺灣彰化地方法院刑事判決                            九十年度易字第三二號
    公  訴  人  臺灣彰化地方法院檢察署檢察官
    被      告  乙○○
右列被告因恐嚇取財案件，經檢察官提起公訴（九十年度偵緝字第一四號），本院判
決如左：
      主  文
乙○○共同意圖為自己不法之所有，以恐嚇使人將本人之物交付，處有期徒刑捌月。
      事  實
一、乙○○與均已成年之不詳姓名男女各一名，三人共同基於意圖為自己不法所有之
    犯意聯絡，於民國（下同）八十九年二月六日上午，路過彰化縣社頭鄉張厝一巷
    三六弄五十號甲○○宅前時，見該處有人擲玩骰子，乃下場參與押注，詎不滿連
    輸數把，竟先於當日十一時三十分許，腳踢屋主甲○○叔公張嘉四之座椅後，繼
    由夥同前往之另二人向甲○○傳達其為田中分局刑事組許小隊長之訊息，隨即以
    賭輸六千元為由，要求甲○○償賠新台幣（下同）一萬六千元，甲○○見乙○○
    有前揭舉措復自稱為許小隊長，唯恐其將遭法辦，乃心生畏懼而交付乙○○一萬
    六千元。乙○○收受後猶嫌不足，續由該名婦女向甲○○示意尚須再給付一萬元
    ，乙○○並於當日中午，隨甲○○返回彰化縣社頭鄉張厝一巷三六弄六四之五號
    住家用餐，席間並向甲○○訛稱其服務於田中分局，過年期間小賭沒關係等語，
    致甲○○畏於權勢，為免生波折，乃再交付一萬元，總計獲取二萬六千元後，乙
    ○○即持該款項至他處花用。嗣於八十九年二月十六日下午，欲再至彰化縣社頭
    鄉張厝一巷三六弄五十號處時，為甲○○報警處理，並於同日十五時三十分許在
    該址查獲。
二、案經彰化縣警察局田中分局報請臺灣彰化地方法院檢察署檢察官偵查起訴。
      理  由
一、訊據被告乙○○固坦承於右開時地向被害人甲○○陸續收取一萬六千元、一萬元
    ，惟矢口否認有何恐嚇取財犯行，辯稱：伊是向被害人借錢，願意還錢給被害人
    ，雙方有誤會云云。經查，被告前揭犯行，業據其於警、偵訊中坦承不諱，核與
    被害人甲○○之指述及證人張嘉四之證述相符，雖被告辯稱係借錢云云，然其於
    警、偵訊及本院審理時對於獲得金額所持之原因，先是自承「騙取」、再者以「
    吃紅」、復以「借錢」為由，先後矛盾，且被害人陳稱與被告素不相識，何以無
    故借錢給被告，衡與常情不符，顯見被告借錢之說，係臨訟御責之詞，不足採信
    ，本件事證明確，被告犯行堪以認定。
二、核被告所為，係犯刑法第三百四十六條第一項之恐嚇取財罪。被告夥同另二名不
    詳姓名之成年男子與女子共同犯恐嚇取財罪，彼此間有犯意聯絡及行為分擔，皆
    為共同正犯。又被告二次使被害人交付財物之犯行，然係基於同一恐嚇犯意，利
    用相同之犯罪機會接續為之，為接續犯，屬單純一罪，公訴意旨認該二次犯行構
    成連續犯，尚有未洽。爰審酌被告犯罪之動機、目的、手段、所得之利益及犯罪
    後飾詞辯解顯無悔意等一切情狀，量處如主文所示之刑，以示懲儆。
據上論斷，應依刑事訴訟法第二百九十九條第一項前段，刑法第二十八條、第三百四
十六條第一項，罰金罰鍰提高標準例第一條前段，判決如主文。
本案經檢察官王怡仁到庭執行職務。
中      華      民      國      九十    年      三      月    二十三    日
                                  臺灣彰化地方法院刑事第二庭
                                        法      官    謝  仁  棠
右正本證明與原本無異。
如不服本判決，應於判決送達後十日內向本院提出上訴狀（須附繕本）。
告訴人或被害人對於判決如有不服具備理由請求檢察官上訴者，其上訴期間之計算係
以檢察官收受判決正本之日期為準。
                                        法院書記官    于  淑  真
中      華      民      國      九十    年      三      月    二十八    日
刑法第三百四十六條
意圖為自己或第三人不法之所有，以恐嚇使人將本人或第三人之物交付者，處六月以
上五年以下有期徒刑，得併科一千元以下罰金。
以前項方法得財產上不法之利益或使第三人得之者，亦同
前二項之未遂犯，罰之。


司法院資訊處製作；財團法人民間司法改革基金會備份。
